【裁判字號】    95,交聲,396
【裁判日期】    950725
【裁判案由】    聲明異議
【裁判全文】
臺灣臺南地方法院交通事件裁定         95年度交聲字第396號
原處分機關    交通部公路總局嘉義區監理所臺南監理站
受處分人
即異議人      乙○○
上列受處分人因違反道路交通管理處罰條例案件，對於交通部公
路總局嘉義區監理所臺南監理站民國95年2月14日所為之裁決處
分（處分案號：嘉監南字第裁74-GC0000000號）聲明異議，本院
裁定如下：
    主  文
異議駁回。
    理  由
一、本件聲明異議意旨略以：受處分人即異議人乙○○被警逕行
    舉發於民國95年1月2日23時10分許，駕駛牌照號碼6R-1057
    號自小客車，於臺中市○○路429號前，「違規臨停，經攔
    查不服稽查取締，加速駛離」，並經臺南監理站依道路交通
    管理處罰條例第55條第1項第3款、第60條第1項、第63條第1
    項第1款（裁決時之舊法）及違反道路交通管理事件統一裁
    罰標準表之規定，以上開裁決書裁處罰鍰新臺幣3千3百元並
    記違規點數1點。惟異議人未於案發時間、地點「臨時停車
    」，因為異議人仍有車速在進行中，只是原有要臨時停車送
    友人下車，但經友人告知此路段禁止臨時停車，且發現有警
    員在此執勤，所以便立即駛離，並以正常時速下駛離，異議
    人以為警員之手勢是要告知異議人駛離，異議人並非拒絕接
    受稽查加速駛離，為此對於臺南監理站上開裁決處分聲明異
    議。
二、按汽車駕駛人，在設有禁止臨時停車標誌、標線處所臨時停
    車者，處新臺幣3百元以上6百元以下罰鍰；汽車駕駛人，駕
    駛汽車有違反本條例之行為，經交通勤務警察或依法令執行
    交通稽查任務人員制止時，不聽制止或拒絕停車接受稽查而
    逃逸者，除按各該條規定處罰外，處新臺幣3千元以上6千元
    以下罰鍰；違反第60條第1項者，並記違規點數1點，道路交
    通管理處罰條例第55條第3款、第60條第1項、第63條第1項
    第1款定有明文（裁決時之舊法）。
三、經查：
(1)、本件受處分人即異議人乙○○被警逕行舉發於95年1月2日23
    時10 分許，駕駛牌照號碼6R-1057號自小客車，於臺中市○
    ○路429號前，「違規臨停，經攔查不服稽查取締，加速駛
    離」之事實，有臺中市警察局第六分局95年1月2日中市警交
    字第GC0000000號舉發違反道路交通管理事件通知單影本附
    卷可稽。
(2)、異議人乙○○於本院95年3月30日調查時稱：我當時正要路
    邊停車，我有打方向燈，該路段禁止臨時停車，當時車上載
    有我朋友甲○○，是要在該處讓甲○○下車，我要停的地方
    是劃黃線，但我只打算要停，還沒真的停，警察向我比離去
    的手勢，我認為他是要驅趕我走，因該處車子很多，該處是
    逢甲夜市，且是假日晚上，所以車、人都很多。
(3)、證人即舉發之警員丙○○於本院95年3月30日調查時證稱：
    當時異議人在路口併排臨時停車，其臨時停車的時間從我看
    到並走過去要開單約有三分鐘的時間，那邊是福星路與逢甲
    路的交岔路口，我看到他臨時停車，有個男子站在車外與他
    講話，我從他的車後走到他車子的右前方，我過去之後敲他
    的引擎蓋，駕駛看到我，我就比手勢要他停旁邊一點，我手
    自前方朝後比，當時手的高度約在胸前的高度左右，叫他靠
    路旁一點，異議人沒有無依照指示靠邊停車，我原本退了一
    步讓他退後，結果他方向盤轉出去開車向前，他本來在外側
    車道，方向盤轉出之後就開到內側車道，我又前去拍他的引
    擎蓋，結果他仍然不停，就開走了，當時有看到異議人車內
    駕駛座旁邊的乘客座有個女生，舉發時沒有無照相，因為當
    時駕駛人仍在車上，依規定只有駕駛人未在車上我們才會照
    相等語。
(4)、證人甲○○經本院合法傳訊未到庭，惟依證人即舉發之警員
    丙○○上開證言，已明確證述異議人違規停車之事實，且其
    與異議人素不相識，亦無搆陷異議人之必要，其上開證言應
    可採信。又黃實線設於路側者，用以禁止停車；紅實線設於
    路側者，用以禁止臨時停車，道路交通標誌標線號誌設制規
    則第149條第1項第1款第4目、第5目分別定有明文。再者，
    汽車駕駛人在設有禁止停車標誌、標線之處所停車者，處新
    臺幣6百元以上1千2百元以下罰鍰，道路交通管理處罰條例
    第56條第1項第4款亦定有明文。依異議人乙○○上開於本院
    95年3月30日調查時所稱其要停（依舉發之警員丙○○上開
    證述，異議人已實際停在該處）的地方是劃黃線，則其似在
    禁止停車之處所停車（無論其是臨時停車或長久停車），惟
    查依臺中市警察局第六分局95年2月6日中分六警交字第
    0950007373號函所示：「... 並查證舉發員警陳述略以：於
    臺中市○○區○○路段執行勤務時，發現該車於快車道臨時
    停車，... 」，以及證人即舉發之警員丙○○上開證稱：「
    當時異議人在路口併排臨時停車」等情節而言，異議人臨時
    停車之違規情節部分，應以適用道路交通管理處罰條例第55
    條第1款之「在快車道臨時停車」，始為恰當。上開裁決書
    就此部分引用道路交通管理處罰條例第55條第1項（按該條
    並未分項）第3款處罰，尚有未洽，應予更正。
四、綜上所述，異議人上開所辯，應不足採信，其異議為無理由
    ，應予駁回。
五、據上論斷，應依道路交通案件處理辦法第19條，裁定如主文
    。
中    華    民    國    95    年    7    月    25     日
                   交通法庭   法  官  林勝利
以上正本證明與原本無異。
如不服本裁定應於送達後5日內向本院提出抗告狀。
                              書記官  陳金堂
中    華    民    國    95    年    7    月    25     日


司法院資訊處製作；財團法人民間司法改革基金會備份。
